Registros de la Familia De la Torre, 1874-2003
University of Arizona Libraries, Special Collections
- Fotografías y Negativos, 1874-1970
  - Negativos – De la Torre, Alfonso, sin fecha (Box 7, Folder 39)
  - Negativos – De la Torre, Alfonso – Exhumación del cuerpo, 1944 (Box 7, Folder 40)
  - Negativos – De la Torre, Benjamín, sin fecha (Box 7, Folder 41)
  - Negativos – De la Torre, Carlos, sin fecha (Box 8, Folder 1)
  - Negativos – De la Torre, Ignacio, sin fecha (Box 8, Folder 2)
  - Negativos – De la Torre, Luis, sin fecha (Box 8, Folder 3)
  - Negativos – De la Torre, María, sin fecha (Box 8, Folder 4)
  - Negativos – De la Torre Berumen, Ignacio, sin fecha (Box 8, Folder 5)
  - Negativos – Familia De la Torre, sin fecha (Box 8, Folder 6)
  - Negativos – Familia De la Torre, sin fecha (Box 8, Folder 7)
  - Negativos – General, sin fecha (Box 8, Folder 8)
  - Negativos – Iglesia y Virgen, sin fecha (Box 8, Folder 9)
  - Negativos – Muro, Fidel, sin fecha (Box 8, Folder 10)
  - Negativos – Nogales, sin fecha (Box 8, Folder 11)
  - Negativos – Uribarren De la Torre, María, sin fecha (Box 8, Folder 12)
- Materiales Sobredimensionados, 1906-1979
  Esta serie contiene materiales sobredimensionados pertenecientes a diferentes series que incluyen archivos bibliográficos, materiales impresos, fotografías y negativos.
  - Archivos Bibliográficos: Certificados, 1929 (Box 9, Folder 1)
  - Materiales Impresos: Revistas – General, 1939-1951 (Box 9, Folder 2)
  - Materiales Impresos: Revistas – El Niño sin Hogar, 1929-1939 (Box 9, Folder 3)
  - Materiales Impresos: Boletines de Noticias – General, sin fecha, 1926-1936 (Box 9, Folder 4)
  - Materiales Impresos: Periódicos, 1923-1933 (Box 9, Folder 5)
  - Materiales Impresos: Periódicos, 1934-1979 (Box 10, Folder 1)
  - Materiales Impresos: Posters, sin fecha, 1924-1974 (Box 10, Folder 2)
  - Materiales Impresos: Declaraciones Públicas, sin fecha, 1924-1961 (Box 10, Folder 3)
  - Fotografías y Negativos: Fotografías – Iglesias, sin fecha (Box 10, Folder 4)
  - Fotografías y Negativos: Fotografías – De la Torre, Alfonso, sin fecha (Box 10, Folder 5)
  - Fotografías y Negativos: Fotografías – De la Torre, Benjamín, 1942 (Box 10, Folder 6)
  - Fotografías y Negativos: Fotografías – De la Torre, Luis, 1942 (Box 10, Folder 7)
  - Fotografías y Negativos: Fotografías – De la Torre Berumen, Ignacio y De la Torre Uribarren, María, sin fecha (Box 10, Folder 8)
  - Fotografías y Negativos: Fotografías – Familia De la Torre Berumen, sin fecha (Box 10, Folder 9)
  - Fotografías and Negativos: Fotografías – Familia De la Torre, sin fecha, 1906 (Box 11, Folder 1)
  - Fotografías and Negativos: Fotografías – Sacerdotes Franciscanos y otras amistades, sin fecha, 1921-1969 (Box 11, Folder 2)
  - Fotografías and Negativos: Fotografías – General, sin fecha, 1909-1932 (Box 11, Folder 3)
  - Fotografías y Negativos: Fotografías – Grupos de Tampico, Tamaulipas, sin fecha, 1923 (Box 11, Folder 4)
  - Fotografías y Negativos: Fotografías – Familia Velasco de Garibi, sin fecha, 1908 (Box 11, Folder 5)
  - Suplemento: Fotografías – Familia Ruiz de Chávez, 1912 (Box 11, Folder 6)
  - Suplemento: Fotografías – Asociación Católica de la Juventud Mexicana, 1920 (Box 11, Folder 7)
- Suplemento de Manuscritos y Fotografías de la Familia, 1910-2003
  Esta serie contiene un suplemento de materiales acumulados por José De la Torre. Esta serie está dividida en subseries que reflejan la organización del registro original. Las subseries incluyen archivos biográficos, correspondencia, archivos temáticos, materiales impresos, fotografías y materiales sobredimensionados. Estos materiales son en español.
  - Archivos Bibliográficos: Misceláneos, 1939-1991 (Box 12, Folder 1)
  - Archivos Bibliográficos: De la Torre, Alfonso, 1935-1945 (Box 12, Folder 2)
  - Archivos Bibliográficos: De la Torre, Carlos, 1956-1984 (Box 12, Folder 3)
  - Archivos Bibliográficos: De la Torre, Ignacio, 1953-1978 (Box 12, Folder 4)
  - Archivos Bibliográficos: De la Torre, Ignacio, 1979-1988 (Box 12, Folder 5)
  - Archivos Bibliográficos: De la Torre, Luis, 1910-1967 (Box 12, Folder 6)
  - Archivos Bibliográficos: De la Torre, Luis y Carmela, 1942-1961 (Box 12, Folder 7)
  - Correspondencia: Misceláneos, 1927-2003 (Box 12, Folder 8)
  - Correspondencia: De la Torre, Alfonso, 1925-1932 (Box 12, Folder 9)
  - Correspondencia: De la Torre, Benjamín, 1987-1989 (Box 12, Folder 10)
  - Correspondencia: De la Torre, Carlos, 1932-1953 (Box 12, Folder 11)
  - Correspondencia: De la Torre, Francisco, 1941-1942 (Box 12, Folder 12)
  - Correspondencia: De la Torre, Ignacio, 1967 (Box 12, Folder 13)
  - Correspondencia: De la Torre, Luis, 1929-1964 (Box 12, Folder 14)
  - Correspondencia: De la Torre, María, 1942-1946 (Box 12, Folder 15)
  - Correspondencia: De la Torre, Robert, 1942 (Box 12, Folder 16)
  - Correspondencia: Navarrete, Juan, 1942-1954 (Box 12, Folder 17)
  - Correspondencia: Paloma y Vizcarra, Miguel, 1944 (Box 12, Folder 18)
  - Correspondencia: Ruiz de Chávez, Ignacio, 1942-1947 (Box 12, Folder 19)
  - Archivos Temáticos: Misceláneos, sin fecha (Box 13, Folder 1)
  - Archivos Temáticos: Narrativa Cristera, 1935 (Box 13, Folder 2)
  - Archivos Temáticos: Apuntes y Reflexiones sobre una Conferencia, 1947 (Box 13, Folder 3)
  - Archivos Temáticos: Congreso Eucarístico Nacional de México, 1924-1937 (Box 13, Folder 4)
  - Archivos Temáticos: Diario, 1935 (Box 13, Folder 5)
  - Archivos Temáticos: Liga Nacional Defensora de la Libertad, 1934-1937 (Box 13, Folder 6)
  - Archivos Temáticos: Notas, 1944 (Box 13, Folder 7)
  - Archivos Temáticos: Prosa, sin fecha, 1926-1928 (Box 13, Folder 8)
  - Materiales Impresos: Misceláneos, 1924-1947 (Box 13, Folder 9)
  - Materiales Impresos: Las Chabelitas, 1970 (Box 13, Folder 10)
  - Materiales Impresos: Álbum del Primer Congreso Diocesano de Sonora, 1922 (Box 13, Folder 11)
  - Materiales Impresos: Sermón IV Carta Pastoral, 1932-1935 (Box 13, Folder 12)
  - Materiales Impresos: Periódico El Debate, 1901-1919 (Box 13, Folder 13)
  - Materiales Impresos: Publicaciones Religiosas, 1924-1978 (Box 13, Folder 14)
  - Fotografías: Álbum de Fotografías, 1927-1979 (Box 13, Folder 15)
  - Fotografías: De la Torre, Alfonso, sin fecha (Box 13, Folder 16)
  - Fotografías: Familia De la Torre, sin fecha (Box 13, Folder 17)
  - Fotografías: De la Torre, Luis y Familia, sin fecha (Box 13, Folder 18)
  - Fotografías: Familia De la Torre Uribarren – CD, 1921-1985 (Box 13, Folder 19)
  - Fotografías: McGucken, Joseph T., 1953 (Box 13, Folder 20)
  - Fotografías: Ruiz de Chávez, Felipe, sin fecha (Box 13, Folder 21)